# 交叉持股

提问人：隔壁家小米 时间：2017-02-17 14:55:19
集团下属有股份公司以及A¥B¥C¥D五个二级子公司，股份公司下设财务公司，其中股份公司持股60%，A持股5%。 2016 年 7 月 1 日，股份公司对财务公司增资，导致A公司持股比例下降为各2%。 假设财务公司 2016 年 6 月 30 日，净资产为 2000 万，本次增资 200万，7-12月财务公司盈利 100 万。 截至 2016 年 12 月 31 日，A公司享有财务公司的净资产的为多少呢？： 1 、 2000 万*5%+（ 100 万+200万）*2%； 2 、（ 2000 万+100万+200万）*2% 哪种算法正确？ 集团层面如何将股份公司合并层面确认为少数股东权益的数据还原？

回答人：chenyiwei
1 、除非有特殊约定，如果股东权益整体由全体股东按出资比例共享的，则按年末财务公司净资产乘以年末持股比例即可。 2 、在编制集团合并报表时，需将股份公司合并报表层面的少数股东权益与其他子公司账面的长期股权投资或可供出售金融资产成本抵销，并将原先在股份公司合并报表层面计入少数股东权益的在财务公司留存收益、其他综合收益中所占份额按比例恢复到留存收益和其他综合收益等归属母公司股东的权益项目。